【裁判字號】    89,易,990
【裁判日期】    891130
【裁判案由】    竊盜
【裁判全文】
臺灣嘉義地方法院刑事判決                          八十九年度易字第九九號
    公  訴  人  臺灣嘉義地方法院檢察署檢察官
    被      告  甲○○
右列被告因竊盜案件，經檢察官提起公訴（八十九年度偵字第五七一○號），本院判
決如左：
    主  文
甲○○在車站竊盜，累犯，處有期徒刑壹年。
    事  實
一、甲○○曾犯多次竊盜罪，最後一次於民國八十五年三月十二日，經本院判處有期
    徒刑五月確定，於八十五年十月二十一日執行完畢。詎仍不知悔改，復於八十九
    年九月二十三日上午十時五十分許，在嘉義市○○路公車站內，趁乙○○疏未注
    意之際，竟意圖為自己不法之所有，以扒竊之方法竊取乙○○所有置放於外褲後
    右口袋內之現金新台幣（下同）一萬四千七百元，得手後正欲離去之際，為乙○
    ○發覺報警當場查獲。
二、案經嘉義市警察局第一分局報請台灣嘉義地方法院檢察署檢察官偵查起訴。
    理  由
一、訊據被告甲○○固坦承有於右揭時、地拿取被害人乙○○所有之一萬四千七百元
    之事實，惟矢口否認有何竊盜犯行，辯稱：該一萬四千七百元係伊在地上撿到的
    云云。經查，右揭事實，業據被告於警訊、偵查中自白不諱，核與被害人乙○○
    於警訊中指述：「：：：突然有一個人靠近我撞了一下，然後我感覺褲子後右口
    袋有遭人抽動，於是轉頭發現一位不知名男士馬上離開，我發現我口袋內的金錢
    不見，馬上追上前：：：」（見警卷第四頁背面）之失竊情節相符，又有被害報
    告、保管書各乙紙附卷可稽，況被告於警訊中自承：「（問：你為何要扒竊他人
    財物？）因為我欠人家錢，沒有錢還」等語（見警卷第三頁正面），足見該一萬
    四千七百元確係被告趁被害人乙○○疏未注意之際所竊取無疑；再參以被告與被
    害人乙○○素不相識，被害人自無設詞誣攀之理，其就被告行竊一節描述甚詳，
    尤屬可信，是被告所辯係自地上撿到一節，要係卸責之詞，殊不足採。本件事證
    明確，被告犯行堪以認定，應予依法論科。
二、按刑法第三百二十一條第一項第六款之加重竊盜罪，係因犯罪場所而設之加重處
    罰規定，車站或埠頭為供旅客上下或聚集之地，當以車船停靠旅客上下停留及必
    經之地為限，最高法院著有六十二年台上字第三五三九號判例足參，本案被告甲
    ○○在嘉義市公車站內竊盜，當係旅客必經之地無訛，是核被告所為，係犯刑法
    第三百二十一條第一項第六款之加重竊盜罪。又被告八十五年間因犯竊盜罪，經
    本院判處有期徒刑五月確定，於八十五年十月二十一日執行完畢，此有台灣高等
    法院被告全國前案紀錄表、台灣嘉義地方法院檢察署刑案資料查註紀錄表各乙份
    在卷可憑，其於有期徒刑執行完畢後，五年以內再犯本件有期徒刑以上之罪，為
    累犯，應依法加重其刑。爰審酌被告已有多次竊盜之刑案紀錄，有卷附刑案紀錄
    紀錄表可資參照，復再為本件犯行，足認被告以前刑之執行尚未能收警惕之效，
    及其犯罪動機、目的、手段、所竊得財物價值、所生危害、犯後猶飾詞狡卸，未
    能坦承犯行等一切情狀，量處如主文所示之刑，以示懲儆。
據上論斷，應依刑事訴訟法第二百九十九條第一項前段，刑法第三百二十一條第一項
第六款、第四十七條，判決如主文。
本案經檢察官林俊良到庭執行職務。
中      華      民      國    八十九    年     十一     月     三十     日
                                臺灣嘉義地方法院刑事第一庭
                                        法  官  黃  仁  勇
右正本證明與原本無異。
如不服本判決，應於判決送達後十日內向本院提出上訴狀( 應附繕本 )。
中      華      民      國    八十九    年     十二     月     一       日
                                        書記官  呂  權  芳
附錄本案論罪科刑所犯法條全文：
刑法第三百二十一條：
犯竊盜罪而有左列情形之一者，處六月以上五年以下有期徒刑：
一、於夜間侵入住宅或有人居住之建築物、船艦，或隱匿其內而犯之者。
二、毀越門扇、牆垣或其他安全設備而犯之者。
三、攜帶兇器而犯之者。
四、結夥三人以上而犯之者。
五、乘火災、水災或其他災害之際而犯之者。
六、在車站或埠頭而犯之者。
前項之未遂犯罰之。


司法院資訊處製作；財團法人民間司法改革基金會備份。
